【裁判字號】    95,訴,988
【裁判日期】    950517
【裁判案由】    搶奪等
【裁判全文】
臺灣臺中地方法院刑事判決               95年度訴字第988號
公  訴  人  臺灣臺中地方法院檢察署檢察官
被      告  丑○○
                    （
            巳○○
                    （現在臺灣臺中戒治所執行強制戒治中）
上列被告等因搶奪等案件，經檢察官提起公訴（95年度偵字第二
九三九號），被告等於本院行準備程序時就被訴事實為有罪之陳
述，經受命法官聽取當事人意見後，由本院合議庭裁定以簡式審
判程序審理，判決如下：
    主    文
丑○○共同連續意圖為自己不法之所有，而搶奪他人之動產，累
犯，處有期徒刑參年；又幫助意圖為自己不法之所有，以詐術使
人將本人之物交付，累犯，處有期徒刑伍月。應執行有期徒刑參
年參月。
巳○○共同意圖為自己不法之所有，而搶奪他人之動產，處有期
徒刑玖月。
    犯罪事實
一、丑○○前曾於民國九十年間因竊盜案件，經法院判處有期徒
    刑六月確定，於九十一年九月二十一日執行完畢；復於九十
    年間因強盜案件，經法院判處有期徒刑三年六月確定，入獄
    服刑後於九十四年十月六日假釋出獄並交付保護管束，保護
    管束期間於九十五年二月四日縮短刑期期滿執行完畢。巳○○前曾於八十二年間因違反肅清煙毒條例案件，經法院判處
    有期徒刑三年二月確定，於八十三年間再度因違反肅清煙毒
    條例、麻醉藥品管理條例等案件，經法院判處應執行有期徒
    刑三年六月確定，接續執行後，於八十六年二月十五日假釋
    出獄，並交付保護管束；惟復於八十六年間因三度違反肅清
    煙毒條例、麻醉藥品管理條例案件，經法院判處應執行有期
    徒刑三年七月確定，八十七年間因違反毒品危害防制條例案
    件，經法院判處有期徒刑一年二月確定，上開假釋案因而遭
    撤銷，餘殘刑有期徒刑四年二月又八日，接續執行後於九十
    二年五月二十九日假釋出獄，並交付保護管束，保護管束期
    間於九十六年三月一日期滿；又於九十五年間因違反毒品危
    害防制條例案件，於九十五年一月十九日執行觀察、勒戒，
    認仍有繼續施用毒品之傾向，目前正在臺灣臺中戒治所執行
    強制戒治中。
二、詎二人均不知悔改，均基於為自己不法所有之意圖，且丑○○與巳○○共同基於為如附表編號一搶奪行為之犯意聯絡，
    丑○○與寅○○（俟到案後另行審結）共同基於為如附表編
    號二之十搶奪行為之概括犯意聯絡，分別由巳○○或寅○○
    騎乘車牌號碼不詳之機車後搭載丑○○，分別為如附表編號
    一、二至十之搶奪行為，另由丑○○一人騎乘機車獨自為如
    附表編號十一、十二之搶奪行為。其等共同或分別搶奪得手
    後，除將現金花用完畢，手機由丑○○自行變賣或交由巳○○處理外，其餘物品則均丟棄。嗣經警根據遭搶被害人報案
    ，循線於九十五年一月二十三日借提巳○○外出查案，於當
    日十時許，在其位於彰化縣溪洲鄉○○村○○路一七０號住
    處起獲如附表編號三、四所述手機二支（均業已發還）；於
    九十五年二月十三日十四時許，在臺北縣新店市○○路○段
    二四七巷二弄八號拘提丑○○到案。
三、丑○○明知其向郵局所申請開立帳戶之存摺、金融卡及密碼
    、印章如交付他人，可預見該蒐集帳戶之他人，欲使用其郵
    局帳戶以遂行財產上犯罪之目的，猶仍基於幫助詐欺取財之
    犯意，於九十四年十一月中旬某日中午某時，在嘉義市○○
    路○段「家樂福大賣場」前，將其向中華郵政股份有限公司
    嘉義市北社郵局所申請之帳號0000000000000
    0號帳戶之存摺、提款卡及密碼、印章等資料提供予某綽號
    「阿全」之詐欺集團成員，以此方式幫助該詐欺集團成員向
    不特定人詐騙財物。嗣該詐欺集團某成年人士於九十四年十
    二月一日上午十時許佯通知戊○○於同年月四日參加義賣活
    動，並提供一組摸彩序號給戊○○，戊○○並未理會，同年
    月五日該詐欺集團成員佯詢為何未參加義賣，並告知戊○○
    業已於義賣時抽中新臺幣（下同）一百三十五萬元，並要求
    戊○○繳納贈與稅二十七萬元，戊○○無力繳納，該詐欺集
    團成員復佯稱可以先行購買義賣活動之對戒，可憑收據先領
    取一百三十五萬元獎金，並可以該一百三十五萬元獎金繳納
    贈與稅及扣抵十二萬六千元之稅金，致戊○○陷於錯誤，於
    九十四年十二月八日十四時五十六分及同年月九日十一時二
    十三分各匯款六萬三千元至丑○○上開帳戶內，嗣該詐欺集
    團成員復佯稱要求戊○○再繳納十萬元入會費，戊○○截至
    九十四年十二月十三日均無法籌足該十萬元入會費，並要求
    放棄該一百三十五萬元獎金，該詐欺集團成員始又佯稱要主
    動幫戊○○支付十萬元入會費，戊○○感覺奇怪，始報警循
    線查獲上情。
四、案經臺中縣警察局大甲分局報請，暨嘉義市警察局第一分局
    報請臺灣嘉義地方法院檢察署偵辦，經該署檢察官呈請臺灣
    高等法院檢察署檢察長令轉臺灣臺中地方法院檢察署檢察官
    偵查起訴。
    理    由
一、訊據被告丑○○對於上開搶奪、幫助詐欺取財之犯罪事實均
    坦承不諱；被告巳○○對於搶奪之犯罪事實亦坦承不諱；其
    等對於共同行搶如附表編號一之搶奪犯行，暨被告寅○○於
    警、偵訊時就與被告丑○○共同行搶如附表編號二至十之搶
    奪犯行，彼此供述情節互核相符。復經遭搶奪之被害人卯○○、丁○○、甲○○、己○○、癸○○、辛○○、丙○○、
    乙○○、壬○○、庚○○、子○○及證人洪偉志（被害人辰
    ○○之夫）於警詢陳述遭搶奪之過程及詐欺案之被害人戊○○於警詢時陳述遭騙及匯款等情形明確；並經證人吳福文（
    陳稱於九十四年十二月間巳○○曾無償交付手機機身序號為
    000000000000000號【即附表編號一之被害
    人卯○○遭搶奪者】一支供其使用）、范慈婷（係經由網拍
    以四千三百元之價格購得手機機身序號為00000000
    0000000號【即附表編號五之被害人己○○遭搶奪者
    】一支使用）、廖建發（巳○○於九十四年十二月間無償提
    供手機機身序號為000000000000000號【即
    附表編號九之被害人乙○○遭搶奪者】一支供其使用）、林
    晏似、洪美燕（林晏似於九十四年十二月底，在其位於雲林
    縣西螺鎮○○路三十號住處以二千元之代價向丑○○購入手
    機機身序號為000000000000000號【即附表
    編號十一之被害人庚○○遭搶奪者】，於九十五年一月二十
    日在上開住處交由其妻洪美燕使用而查獲）、蔡木（陳稱
    丑○○有行搶如附表編號一二之被害人子○○之事實）等人
    於警詢時陳述明確。復有贓物認領保管單、案發現場及遭搶
    手機之照片數幀及通聯調閱查詢單（以上均為搶奪案）、郵
    政國內匯款執據、開戶資料、查詢帳戶最近交易資料（以上
    為詐欺案）等件在卷可徵。足見被告等人上開自白皆與事實
    相符，而堪予採信。本件事證業臻明確，被告等人犯行均堪
    認定。
二、核被告二人所為，均係犯刑法第三百二十五條第一項之搶奪
    罪。而本件自稱「阿全」之已成年詐欺集團成員所為，係犯
    刑法第三百三十九條第一項之詐欺取財罪，被告丑○○提供
    存簿帳戶供其等詐取財物，應成立刑法第三十條第一項、第
    三百三十九條第一項詐欺取財罪之幫助犯。被告丑○○與蔡
    國勝，被告丑○○與寅○○分別為如附表編號一、二至十之
    搶奪犯行，彼此間具有犯意聯絡與行為分擔，為共同正犯。
    又被告丑○○先後多次搶奪犯行，時間緊接，手段相同，所
    犯構成要件復相同，顯係基於概括犯意反覆為之，為連續犯
    ，依刑法第五十六條規定以一罪論處，並依法加重其刑。公
    訴人雖未就被告丑○○行搶如附表編號一二所示被害人子○○財物之犯行提起公訴，然此部分與已起訴部分具有連續犯
    之裁判上一罪關係，基於審判不可分法理，本院自得併予審
    理。被告丑○○幫助詐欺取財部分則依刑法第三十條第二項
    幫助之例減輕其刑。又被告丑○○與寅○○於行搶如附表編
    號三、九、十時，並導致被害人辰○○受有手部扭傷之傷害
    ，被害人乙○○受有右側腰部受傷瘀青之傷害及衣服、鞋子
    均毀損，被害人壬○○因跌倒而受有左膝蓋擦傷、左手腕擦
    傷之傷害，惟被害人辰○○、乙○○、壬○○並未對其傷害
    或毀損部分提出告訴，亦未提出診斷證明書以資證明，惟上
    開罪責縱屬成立，亦為被告丑○○與寅○○實行搶奪行為時
    所造成之強暴行為所致，尚難認其等有另基於一新傷害或毀
    損犯意為之，仍屬於被告丑○○與寅○○搶奪之部分行為，
    併予敘明。被告丑○○所犯前開二罪，犯意個別，行為互異
    ，應予分論併罰。又被告丑○○前曾於九十年間因竊盜案件
    ，經法院判處有期徒刑六月確定，於九十一年九月二十一日
    執行完畢等節，有臺灣高等法院被告前案紀錄表一份在卷可
    參，其於有期徒刑執行完畢後五年內再犯本案有期徒刑以上
    之罪，為累犯，依刑法第四十七條規定加重其刑，並就其所
    犯搶奪部分依法遞加重其刑。爰審酌被告二人前科累累，素
    行不佳，有被告丑○○前開紀錄表及巳○○臺灣高等法院被
    告前案紀錄表一份可據，被告丑○○前則更有連續加重搶奪
    犯行，於假釋期間復犯本案多達十二件之搶奪案，顯然毫不
    知悔改；其等均身強體壯，並無殘缺，本為社會中堅份子，
    應當循正途謀取財物維生，奉養雙親，照顧妻兒，盡其本分
    ，卻未思及此，反對隻身行走，手無縛雞之力之被害女性於
    光天化日之下行搶，無視於法律公權力之存在，甚者，並導
    致部分被害人因而跌倒受傷，除受有心理上莫名恐懼外，其
    身體及財物亦均受有損失，成為社會治安之加害者，猶迄未
    仍賠償被害人等人之損失，誠屬不該；而被告丑○○提供帳
    戶予不法份子使用，非惟幫助詐騙者遂行詐財之目的，同時
    使詐欺者得以隱匿其真實身分，減低遭查獲之風險，愈使其
    肆無忌憚，增加犯罪之猖獗；惟考以被告丑○○於警、偵訊
    及本院行準備程序、審理期間尚均能直承全部犯行無誤，態
    度尚稱良好，被告巳○○原於警詢時均否認犯行，然於本院
    行準備程序及審理時則均坦承犯行等一切情狀，分別量處如
    主文所示之刑，並就被告丑○○部分定其應執行之刑。至在
    被告巳○○住處起獲之另機身序號為0000000000
    0000號之手機一支，並不能證明係被告二人行搶得手，
    即無法證明為供其等搶奪所用或所得之物，爰不予以宣告沒
    收，附此敘明。
據上論斷，應依刑事訴訟法第二百九十九條第一項前段、第二百
七十三條之一第一項，刑法第二十八條、第五十六條、第三百二
十五條第一項、第三百三十九條第一項、第三十條第一項、第二
項、第四十七條、第五十一條第五款，罰金罰鍰提高標準條例第
一條前段，判決如主文。
中    華    民    國    95    年    5     月    17    日
                  刑事第三庭    法  官  賴妙雲
上正本證明與原本無異。
如不服本判決，應於送達後十日內向本院提出上訴狀（須附繕
本），上訴於台灣高等法院台中分院。
                                書記官  孫曉鳳
中    華    民    國    95    年    5     月    17    日
附錄論罪科刑法條
刑法第三百二十五條第一項、第三百三十九條第一項
第  325 條  (普通搶奪罪)
            意圖為自己或第三人不法之所有，而搶奪他人之動
            產者，處六月以上五年以下有期徒刑。
            因而致人於死者，處無期徒刑或七年以上有期徒刑
            ，致重傷者，處三年以上十年以下有期徒刑。
            第一項之未遂犯罰之。
第  339 條  (普通詐欺罪)
            意圖為自己或第三人不法之所有，以詐術使人將本
            人或第三人之物交付者，處五年以下有期徒刑、拘
            役或科或併科一千元以下罰金。
            以前項方法得財產上不法之利益或使第三人得之者
            ，亦同。
            前二項之未遂犯罰之。
附表：
┌──┬────┬────┬───┬───┬──────┬──────┐
│編號│時   間 │地    點│行為人│被害人│搶奪之財物  │證 據 資 料 │
├──┼────┼────┼───┼───┼──────┼──────┤
│ 1  │94年12月│臺中市北│丑○○│卯○○│皮包1只、鑰 │被告丑○○│
│    │中旬某日│屯區大連│巳○○│      │匙1支、眼鏡1│警詢及偵查中│
│    │15時許  │北街與四│      │      │支、SAMSUNG │之自白。    │
│    │        │平路口  │      │      │手機（機身序│被告丑○○│
│    │        │        │      │      │號0000000000│偵查中經曉喻│
│    │        │        │      │      │46910號）1支│偽證責任後對│
│    │        │        │      │      │、現金3000餘│巳○○之證述│
│    │        │        │      │      │元、證件    │。          │
│    │        │        │      │      │            │被告寅○○│
│    │        │        │      │      │            │偵查中之具結│
│    │        │        │      │      │            │證述。      │
│    │        │        │      │      │            │被害人賴卉│
│    │        │        │      │      │            │嫻警詢中之證│
│    │        │        │      │      │            │述。        │
│    │        │        │      │      │            │證人吳福文│
│    │        │        │      │      │            │警詢陳述。  │
│    │        │        │      │      │            │扣押之上開│
│    │        │        │      │      │            │SAMSUNG手機1│
│    │        │        │      │      │            │支、扣押相片│
│    │        │        │      │      │            │2張。       │
│    │        │        │      │      │            │現場相片1 │
│    │        │        │      │      │            │張。        │
│    │        │        │      │      │            │贓物認領保│
│    │        │        │      │      │            │管單一紙    │
├──┼────┼────┼───┼───┼──────┼──────┤
│ 2  │94年12月│彰化縣溪│丑○○│丁○○│皮包1只、身 │被告丑○○│
│    │21日19時│湖鎮福地│寅○○│      │分證及健保卡│警詢及偵查中│
│    │20分許  │街與地政│      │      │各1張、提款 │之自白。    │
│    │        │路口    │      │      │卡2張、信用 │被告寅○○│
│    │        │        │      │      │卡2張、存摺3│警詢及偵查中│
│    │        │        │      │      │本、OKWAP手 │之自白。    │
│    │        │        │      │      │機1支、現金 │被害人莊力│
│    │        │        │      │      │2000餘元    │臻警詢中之證│
│    │        │        │      │      │            │述。        │
│    │        │        │      │      │            │扣押之上開│
│    │        │        │      │      │            │SAMSUNG手機1│
│    │        │        │      │      │            │支、扣押相片│
│    │        │        │      │      │            │2張。       │
│    │        │        │      │      │            │現場相片1 │
│    │        │        │      │      │            │張。        │
├──┼────┼────┼───┼───┼──────┼──────┤
│ 3  │94年12月│臺中縣沙│丑○○│辰○○│皮包1只、身 │被告丑○○│
│    │24日11時│鹿鎮中正│寅○○│      │分證及駕照各│警詢及偵查中│
│    │50 分許 │街與四平│      │      │1張、提款卡2│之自白。    │
│    │        │街口    │      │      │張、信用卡1 │被告寅○○│
│    │        │        │      │      │張、SHARP手 │警詢及偵查中│
│    │        │        │      │      │機（機身序號│之自白。    │
│    │        │        │      │      │：0000000000│證人洪偉志│
│    │        │        │      │      │42843號）1支│（即辰○○之│
│    │        │        │      │      │            │夫）警詢中之│
│    │        │        │      │      │            │證述。      │
│    │        │        │      │      │            │扣押之上開│
│    │        │        │      │      │            │SHARP手機1支│
│    │        │        │      │      │            │、扣押相片2 │
│    │        │        │      │      │            │張。        │
│    │        │        │      │      │            │現場相片1 │
│    │        │        │      │      │            │張。        │
│    │        │        │      │      │            │贓物認領保│
│    │        │        │      │      │            │管單一紙。  │
├──┼────┼────┼───┼───┼──────┼──────┤
│ 4  │94年12月│臺中縣清│丑○○│甲○○│皮包1只、身 │被告丑○○│
│    │24日12時│水鎮光華│寅○○│      │分證及健保卡│警詢及偵查中│
│    │10分許  │路161號 │      │      │各1張、提款 │之自白。    │
│    │        │前      │      │      │卡及信用卡各│被告寅○○│
│    │        │        │      │      │1張、現金700│警詢及偵查中│
│    │        │        │      │      │0餘元、BENQ │之自白。    │
│    │        │        │      │      │手機（機身序│被害人吳雅│
│    │        │        │      │      │號：00000000│慧警詢中之證│
│    │        │        │      │      │0000000號） │述。        │
│    │        │        │      │      │1支         │扣押之上開│
│    │        │        │      │      │            │BENQ 手機1支│
│    │        │        │      │      │            │、扣押相片2 │
│    │        │        │      │      │            │ 張。       │
│    │        │        │      │      │            │現場相片1 │
│    │        │        │      │      │            │張。        │
│    │        │        │      │      │            │贓物認領保│
│    │        │        │      │      │            │管單一紙。  │
├──┼────┼────┼───┼───┼──────┼──────┤
│ 5  │94年12月│臺中縣大│丑○○│己○○│皮包1只、身 │被告丑○○│
│    │25日19時│甲鎮光明│寅○○│（更名│分證及健保卡│警詢及偵查中│
│    │23分許  │路64號前│      │：陳姵│各1張、駕照 │之自白。    │
│    │        │        │      │諠）  │2張、提款卡3│被告寅○○│
│    │        │        │      │      │張、信用卡4 │警詢及偵查中│
│    │        │        │      │      │張、HITACHI │之自白。    │
│    │        │        │      │      │手機1支（機 │被害人陳雅│
│    │        │        │      │      │身序號：3578│鈴警詢中之證│
│    │        │        │      │      │00000000000 │述。        │
│    │        │        │      │      │號）、MP3音 │            │
│    │        │        │      │      │樂播放機1只 │證人范慈婷│
│    │        │        │      │      │、現金1000餘│警詢中之證述│
│    │        │        │      │      │元          │及扣押之上開│
│    │        │        │      │      │            │手機1支、扣 │
│    │        │        │      │      │            │押相片2張。 │
│    │        │        │      │      │            │現場相片1 │
│    │        │        │      │      │            │張。        │
│    │        │        │      │      │            │贓物認領保│
│    │        │        │      │      │            │管單一紙。  │
│    │        │        │      │      │            │通聯調閱查│
│    │        │        │      │      │            │詢單一份。  │
├──┼────┼────┼───┼───┼──────┼──────┤
│ 6  │94年12月│苗栗縣通│丑○○│癸○○│皮包1只、身 │被告丑○○│
│    │26日9時 │宵鎮和平│寅○○│      │分證及健保卡│警詢及偵查中│
│    │30分許  │路千坊書│      │      │各1張、印章1│之自白及共犯│
│    │        │局前    │      │      │只、眼鏡1副 │偵查中經曉喻│
│    │        │        │      │      │、手機1支（ │偽證責任後對│
│    │        │        │      │      │機身序號：35│寅○○之證述│
│    │        │        │      │      │000000000000│。          │
│    │        │        │      │      │0號）、現金 │被害人黃月│
│    │        │        │      │      │3600元、郵局│鯉警詢中之證│
│    │        │        │      │      │存款簿1本   │述。        │
│    │        │        │      │      │            │現場相片1 │
│    │        │        │      │      │            │張。        │
│    │        │        │      │      │            │通聯調閱查│
│    │        │        │      │      │            │詢單一份。  │
├──┼────┼────┼───┼───┼──────┼──────┤
│ 7  │94年12月│臺中縣豐│丑○○│辛○○│皮包1只、翻 │被告丑○○│
│    │26日17時│原市中山│寅○○│      │譯機1台、書 │警詢及偵查中│
│    │許      │路與榮春│      │      │籍1本、CD片 │自白。      │
│    │        │路口    │      │      │1 只        │被告寅○○│
│    │        │        │      │      │            │警詢及偵查中│
│    │        │        │      │      │            │之自白。    │
│    │        │        │      │      │            │證人辛○○│
│    │        │        │      │      │            │警詢中之證述│
│    │        │        │      │      │            │。          │
│    │        │        │      │      │            │現場相片1 │
│    │        │        │      │      │            │張。        │
├──┼────┼────┼───┼───┼──────┼──────┤
│ 8  │94年12月│臺中縣清│丑○○│丙○○│皮包1只、健 │被告丑○○│
│    │27日10時│水鎮新興│寅○○│      │保卡1張、印 │警詢及偵查中│
│    │30分許  │路與學園│      │      │章1只、現金 │自白。      │
│    │        │街口    │      │      │3100元。    │被告寅○○│
│    │        │        │      │      │            │警詢及偵查中│
│    │        │        │      │      │            │之自白。    │
│    │        │        │      │      │            │被害人林  │
│    │        │        │      │      │            │花警詢中之證│
│    │        │        │      │      │            │述。        │
│    │        │        │      │      │            │現場相片1 │
│    │        │        │      │      │            │張。        │
├──┼────┼────┼───┼───┼──────┼──────┤
│ 9  │94年12月│臺中縣沙│丑○○│乙○○│皮包1只、身 │被告丑○○│
│    │27日11時│鹿鎮大同│寅○○│      │分證1張、健 │警詢及偵查中│
│    │30分許  │街10號  │      │      │保卡1張、駕 │自白。      │
│    │        │        │      │      │照2張、鑰匙4│被告寅○○│
│    │        │        │      │      │份、BENQ手機│警詢及偵查中│
│    │        │        │      │      │1支（機身序 │之自白。    │
│    │        │        │      │      │號0000000000│被害人吳麗│
│    │        │        │      │      │54370號）、 │花警詢中之證│
│    │        │        │      │      │現金2000餘元│述。        │
│    │        │        │      │      │、小皮包。  │證人廖建發│
│    │        │        │      │      │            │警詢中之證述│
│    │        │        │      │      │            │。          │
│    │        │        │      │      │            │扣押之上開│
│    │        │        │      │      │            │手機1支及扣 │
│    │        │        │      │      │            │押相片2張。 │
│    │        │        │      │      │            │現場相片1 │
│    │        │        │      │      │            │張。        │
│    │        │        │      │      │            │贓物認領保│
│    │        │        │      │      │            │管單一紙。  │
├──┼────┼────┼───┼───┼──────┼──────┤
│ 10 │94年12月│雲林縣虎│丑○○│壬○○│皮包1只、身 │被告丑○○│
│    │27日16時│尾鎮信義│寅○○│      │分證1張、健 │警詢及偵查中│
│    │45分許  │路「日統│      │      │保卡2張、現 │自白。      │
│    │        │客運」前│      │      │金10000餘元 │被告寅○○│
│    │        │        │      │      │。          │警詢及偵查中│
│    │        │        │      │      │            │之自白。    │
│    │        │        │      │      │            │被害人曾瓊│
│    │        │        │      │      │            │女警詢中之證│
│    │        │        │      │      │            │述。        │
│    │        │        │      │      │            │現場相片1 │
│    │        │        │      │      │            │張。        │
├──┼────┼────┼───┼───┼──────┼──────┤
│ 11 │94年12月│臺中縣豐│丑○○│庚○○│皮包1只、證 │被告丑○○│
│    │29日9時 │原市南陽│      │      │件1張、金融 │警詢及偵查中│
│    │30 分許 │路488巷 │      │      │卡1張、BENQ │自白。      │
│    │        │口      │      │      │手機1支（機 │被害人陳慧│
│    │        │        │      │      │身序號353297│梅警詢中之證│
│    │        │        │      │      │000000000號 │述。        │
│    │        │        │      │      │）、現金2000│證人林晏似│
│    │        │        │      │      │0元。       │、洪美燕警詢│
│    │        │        │      │      │            │中之證述。  │
│    │        │        │      │      │            │扣押之上開│
│    │        │        │      │      │            │手機1支及扣 │
│    │        │        │      │      │            │押相片2張。 │
│    │        │        │      │      │            │現場相片1 │
│    │        │        │      │      │            │張。        │
│    │        │        │      │      │            │贓物認領保│
│    │        │        │      │      │            │管單一紙。  │
│    │        │        │      │      │            │通聯調閱查│
│    │        │        │      │      │            │詢單一份。  │
├──┼────┼────┼───┼───┼──────┼──────┤
│ 12 │94年12月│彰化縣北│丑○○│子○○│皮包1只、   │被害人楊桂│
│    │23日7時 │斗鎮舜苑│      │      │MOTOR0LA手機│芬警詢中之陳│
│    │35 分許 │街萬來國│      │      │1支（機身序 │述。        │
│    │        │小      │      │      │號0000000000│證人蔡木│
│    │        │        │      │      │83號）、現金│警詢中之陳述│
│    │        │        │      │      │4000元。    │。          │
└──┴────┴────┴───┴───┴──────┴──────┘


司法院資訊處製作；財團法人民間司法改革基金會備份。
